臺灣臺北地方法院交通事件裁定　　　　　　九十年度交聲字第一○九九號
　　異議人即
　　受處分人　　甲○○
右列受處分人因違反道路交通管理處罰條例案件，對於臺北市交通事件裁決所中華民
國九十年九月二十一日所為之處分（原處分案號：北市裁三字第裁二二－ＡＸＸ○○
六○七九號）聲明異議，本院裁定如左：
        主      文
原處分甲○○關於汽車駕駛人，駕駛汽車肇事致人受傷而逃逸，吊銷駕駛執照部份撤
銷。
甲○○汽車駕駛人，違反駕駛汽車肇事致人受傷，應即採取救護或其他必要措施，並
向警察機關報告，不得駛離之規定，吊扣其駕駛執照參個月。
其餘異議駁回。
        理      由
一、按汽（機）車駕駛人駕駛車輛未隨身攜帶駕駛執照者，處新台幣（下同）三百元
    以上六百元以下罰鍰，道路交通管理處罰條例第三條第八款、第二十五條第三款
    定有明文；又汽（機）車駕駛人，如肇事致人受傷或死亡，應即採取救護或其他
    必要措施，並向警察機關報告，不得駛離；違者吊扣其駕照三個月至六個月；逃
    逸者吊銷駕駛執照，道路交通管理處罰條例第六十二條第一項亦定有明文。
二、本件受處分人即異議人甲○○於民國九十年六月二十一日上午六時十五分左右，
    未隨身攜帶駕駛執照，即騎乘車牌ＡＯＺ－八九一號重型機車，沿台北市○○路
    南往北方向行駛，駛至台北市○○路與吳興街口，所駕駛車輛車頭撞擊在同向車
    道，由被害人林寶瑛所駕駛車牌ＤＡＥ－七九三號之機車，致林寶瑛人車倒地，
    受有頭頸部等之傷害。甲○○肇事致人受傷後，停車將林寶瑛之人車扶到路旁，
    隨即因一時緊張不知所措即駕車駛離而未採取救護或其他必要措施，並向警察機
    關報告。經臺北市政府警察局交通大隊以受處分人有違反行為時道路交通管理處
    罰條例第二十一條第一項第一款汽（機）車駕駛人未領有駕駛執照駕車及第六十
    二條第一項汽（機）車駕駛人肇事致人受傷而逃逸之規定制單舉發。受處分人於
    應到案日前自行到案，經原處分機關查明後，依同條例第二十五條第三款（贅引
    第一項）汽（機）車駕駛人駕駛車輛未隨身攜帶駕駛執照、六十二條第一項汽（
    機）車駕駛人肇事致人受傷而逃逸及違反道路交通管理事件統一裁罰標準表之規
    定，於九十年九月二十一日以北市裁三字第裁二二－ＡＸＸ六七九號裁決
    書裁處受處分人三百元罰鍰，並吊銷駕駛執照。
三、訊據受處分人對於右開時地駕車肇事致人受傷之事實及未隨身攜帶駕駛執照等情
    坦承不諱，惟辯稱：當時有停下來把對方移到旁邊，因一時緊張就走了等語，經
    查：右開事實，業據傷者李寶瑛於台灣台北地方法院檢察署偵查中到庭結證屬實
    ，此有台灣台北地方法院檢察署九十年度偵字第一九六三六號偵訊筆錄影本附卷
    可參，復有台灣台北地方法院檢察署九十年度偵字第一九六三六號不起訴處分書
    附卷可參。並有道路交通事故調查報告表、臺北市政府警察局交通警察大隊交通
    事故談話紀錄表、交通警察大隊道路交通事故補充資料、臺北市政府警察局交通
    警察大隊交通事故分析研判表等資料影本在卷為憑。足證受處分人肇事致人受傷
    ，並非隨即逃逸，尚在現場逗留些許時間，受處分人所辯，自堪採信。綜上所述
    ，處分人肇事致人受傷，未採取救護或其他必要措施，並向警察機關報告之違規
    行為（非逃逸）及未隨身攜帶駕駛執照之違規行為，足以認定。
四、按原處分機關以道路交通管理處罰條例第二十五條第三款汽（機）車駕駛人駕駛
    車輛未隨身攜帶駕駛執照、六十二條第一項汽（機車）車駕駛人肇事致人受傷而
    逃逸及違反道路交通管理事件統一裁罰標準表之規定，且受處分人於應到案日期
    前自行到案，裁罰三百元及吊銷駕駛執照，固非無見，惟本件如上所述，受處分
    人並非肇事後逃逸而係尚逗留在現場些許時間，因一時緊張不知所措而離開，核
    屬違反未採取救護或其他必要措施，並向警察機關報告之規定，並非逕予逃逸，
    原處分機關未審及此，難謂允洽，受處分人以此理由指摘原處分吊銷駕駛執照部
    分不當，應屬有理，自應由本院將原處分有關吊銷駕駛執照部分撤銷。至汽（機
    ）車駕駛人駕駛汽（機）車未隨身攜帶駕駛執照部分，原處分既無不當，自應將
    該部分之異議駁回。從而，本件仍以受處分人有違反道路交通管理處罰條例第六
    十二條第一項及違反道路交通管理事件統一裁罰標準表之規定，吊扣受處分人駕
    駛執照三個月，如主文第二項所示，其餘異議駁回，如第三項所示，以資適法。
五、據上論斷，應依道路交通案件處理辦法第十九條、二十條前段，裁定如主文。
中      華      民      國    九十一      年      五      月    十三  日
                          臺灣臺北地方法院交通法庭
                                    法  官  劉  嶽  承
右正本證明與原本無異。
如不服本裁定，應於裁定送達後五日內向本院提出抗告狀。
                                    書記官  江  虹  儀
中      華      民      國  九十一     年     五       月    十四    日
